臺灣板橋地方法院交通事件裁定　　　　96年度交聲字第1693號
原處分機關　臺北市交通事件裁決所
受處分人即
異　議　人　甲○○
上列受處分人因違反道路交通管理處罰條例案件，對於臺北市交
通事件裁決所於民國96年10月18日所為之北市裁二字第裁22-1AB
770765號裁決處分，聲明異議，本院裁定如下：
    主  文
異議駁回。
    理  由
一、原處分意旨略以：異議人即受處分人甲○○於民國96年9 月
    6 日10時36分許，將其所駕駛之車牌號碼P6-3688 號自用小
    客車停放臺北市復興平面廣場停車場處，因有不依規定位置
    停車之違規行為，為臺北市停車管理處（下簡稱原舉發機關
    ）交通助理員當場舉發，填掣北市交停字第1AB770765 號舉
    發違反道路交通管理事件通知單（下簡稱舉發通知單），嗣
    經臺北市交通事件裁決所（下簡稱原處分機關）於96年10月
    18 日 ，依道路交通管理處罰條例第56條第1 項第9 款之規
    定，以北市裁二字第裁22-1AB770765號違反道路交通管理事
    件裁決書（下簡稱裁決書）裁處異議人罰鍰新臺幣（下同）
    600 元。
二、異議意旨略以：伊於96年9 月6 日將車號P6-3688 號自用小
    客車停放於北市復興平面停車場遭舉發，經申訴後由北市停
    管處回函，停管處所提出道路安全規則第112 條第1 項第14
    款之「不得紊亂」，本人所停放之位置與方向並非如所言之
    「紊亂」之情況，且該區域並無任何禁止停車之標誌或標線
    ，故並無違規事實。伊於96年9 月6 日遭舉發後於當月份12
    日，在同一停車場發現另一位置之停車格亦遭塗銷，但車輛
    停於此一位置並無被開立違規，而是開立停車單據，伊遭舉
    發之停車位置於9 月21日又劃上停車格位置，因此聲明異議
    云云。
三、按汽車在停車場內或路邊准停車處所停車時，應依規定停放
    ，不得紊亂，道路交通安全規則第112 條第1 項第14款定有
    明文；又汽車駕駛人停車時，停車時間、位置、方式、車種
    不依規定者，處600 元以上1,200 元以下罰鍰，道路交通管
    理處罰條例第56條第1 項第9 款亦有明文規定。
四、經查：
(一)、異議人即受處分人甲○○於上揭時、地，將其所駕駛之車牌
    號碼P6-3688 號自用小客車停放臺北市復興平面廣場停車場
    處，因有不依規定位置停車之違規，為原舉發機關交通助理
    員當場舉發，填掣北市交停字第1AB770765 號舉發通知單，
    嗣經原處分機關於96年10月18日，依道路交通管理處罰條例
    第56條第1 項第9 款之規定，以北市裁二字第裁22-1AB7707
    65號裁決書裁處異議人罰鍰600 元等情，為異議人所不否認
    ，並有上開舉發通知單、裁決書、採證照片及臺北市停車管
    理處96年10月16日北市停四字第09635678800 號書函影本各
    1 紙附卷可稽，異議人有不依規定位置停車之違規行為，足
    堪認定。
(二)、雖異議人辯稱：該車之停放並無道路安全規則之紊亂，他車
    亦有違規為何未遭舉發，且原停車位置於數日後又劃上停車
    格云云，惟依卷附之舉發採證照片及異議人附具之現場照片
    觀察，可知已塗銷之停車格處皆在後方地上劃設紅線表示禁
    止停車，對於停車之用路人而言，並非難以察覺禁止停車之
    表示，要難謂異議人得以自己疏於注意而卸免其責；且行政
    程序法第6 條雖揭示行政機關為行政行為，無正當理由不得
    為差別待遇之平等原則，惟主張平等原則之前提，係基礎事
    實須為合法始得主張，處分相對人不得要求行政機關為不法
    行政行為之平等，是縱有其他違規停車情事而未為警員所舉
    發，亦非異議人可得主張免責之事由，況其他未被舉發之車
    輛是否違規，並不影響異議人已有上開違規行為之認定，是
    異議人以前開之詞置辯，委無足取。
五、綜上所述，受處分人確有在前揭時、地，確有不依規定位置
    停車之違規行為，從而，原處分機關依道路交通管理處罰條
    例第56條第1 項第9 款規定，裁處異議人罰鍰600 元，尚無
    違誤。本件異議為無理由，應予駁回。
據上論斷，應依道路交通案件處理辦法第19條，裁定如主文。
中　　華　　民　　國　　96　　年　　12　　月　　6 　　日
                  交通法庭  法　官  曾正耀
以上正本證明與原本無異
如不服本裁定應於送達後5 日內向本院提出抗告狀
                            書記官  陳淑怡
中　　華　　民　　國　　96　　年　　12　　月　　6 　　日
